臺灣板橋地方法院交通事件裁定　　　　　　　　　九十二年度交聲字第一三三八號
　　原處分機關　臺北市交通事件裁決所
　　異　議　人　乙○○
　　即受處分人
右列異議人即受處分人因違反道路交通管理處罰條例案件，不服原處分機關於中華民
國九十二年七月十日所為之裁決處分（裁決書案號：北市裁三字第裁二二－ＡＸＸ○
二六八四八號），聲明異議，本院裁定如左：
    主  文
異議駁回。
    理  由
一、聲明異議意旨略以：異議人即受處分人乙○○於民國（下同）九十二年四月八日
    上午八時三十分許，駕駛車牌號碼ＧＸ－九二八八號自用小客車，沿臺北市○○
    街由北往南方向行駛，行經興義街與寶興街路口處欲自北往東方向左轉寶興街時
    ，與甲○○所駕駛沿寶興街由東往西方向亦行經該路口處之車牌號碼ＧＡＹ－五
    四六號重型機車發生擦撞，甲○○因而人車倒地，受有背脊（下向上）第二節骨
    折、右腳擦傷等傷害（異議人此部分所涉過失傷害刑事責任，已與甲○○和解而
    未據告訴），嗣經臺北市政府警察局交通警察大隊（下稱原舉發機關）警員，以
    異議人有支線道車不讓幹線道車先行而爭道行駛，及違反道路交通安全規則肇事
    致人受傷等違規事由，掣單舉發；惟異議人行經上開路口時，有減速慢行並確定
    左右方均無來車，始行轉彎，且當時異議人之車輛已行至路中線，幾乎處於停止
    狀態，是甲○○為閃避道路右側之併排停車，駛入對向車道，又因速度太快，才
    會在繞過異議人車頭後撞上異議人汽車右側保險桿，並非異議人未讓幹道車輛先
    行所致，而警員所製作之現場圖亦與事實不符，不能作為認定異議人違規之依據
    ；爰依法聲明異議，請求撤銷原處分云云。
二、按車輛行至無號誌或號誌故障而無交通警察指揮之交岔路口，支線道車應暫停讓
    幹線道車先行，道路交通安全規則第一百零二條第一項第二款定有明文；而汽車
    駕駛人，爭道行駛，支線道車不讓幹線道車先行者，處新臺幣（下同）六百元以
    上一千八百元以下罰鍰，並記違規點數一點；又汽車駕駛人，駕駛汽車違反道路
    交通安全規則，因而肇事致人受傷者，吊扣其駕駛執照三個月至六個月，道路交
    通管理處罰條例第四十五條第九款、第六十三條第一項第一款，第六十一條第三
    項亦分別定有明文。
三、經查，本件異議人即受處分人乙○○於九十二年四月八日上午八時三十分許，駕
    駛車牌號碼ＧＸ－九二八八號自用小客車，沿臺北市○○街由北往南方向行駛，
    行經興義街與寶興街路口處欲自北往東方向左轉寶興街時，其行駛於支線道（即
    興義街）之車輛未讓幹線道（即寶興街）之車輛先行，而冒然左轉爭道行駛，致
    其車輛之右前保險桿撞及甲○○所駕駛、沿寶興街由東往西方向行至上開路口之
    車牌號碼ＧＡＹ－五四六號重型機車右側車身，甲○○因而人車倒地，受有背脊
    （下向上）第二節骨折、右腳擦傷之傷害等事實，有原舉發機關北市警交大字第
    ＡＸＸ○二六八四八號舉發違反道路交通管理事件通知單、道路交通事故現場圖
    、道路交通事故調查報告表（一）、（二）、補充資料表、談話紀錄表、道路交
    通事故分析研判表各一份（以上均影本）、車損及現場照片數幀等附卷可稽，核
    與證人甲○○所證稱：「我車沿寶興街由東往西行駛直行，至肇事地點前，因右
    側有併排停車，我車向左靠行駛直行往萬板大橋，突一部自小客車ＧＸ－九二八
    八沿興義街（北向東）左轉寶興街，我車見狀鳴喇叭，該車還是向前而來，我車
    右側車身（中間）被自小客車右前車頭保險桿碰撞而肇事」（見卷附交通事故談
    話紀錄表）、「當時我在寶興街東往西的方向直行，那個時候路口有一台廂型車
    併排，我有閃一點，但是沒有閃到對向的車道，到路口的時候就被撞到了，她是
    從我旁邊的側邊撞到我，我的機車右邊被她的車頭撞到，我閃併排車過去就被撞
    了」、「（當時對方的車子是在行駛中還是停止？）應該是在行駛中，是她開過
    來撞到我的」（見本院九十二年十二月十一日訊問筆錄第三至第四頁）等語相符
    ；而觀諸卷附道路交通事故現場圖及現場照片，異議人所行駛之興義街由北往南
    方向車道，於本件事故發生之交叉路口處設有閃光紅燈號誌，而證人甲○○所行
    駛之寶興街由東往西方向車道，於上開交岔路口處則設有閃光黃燈號誌，顯見異
    議人所行駛之興義街為支線道，證人甲○○所行駛之寶興街則為幹線道無疑，此
    亦為異議人所是認者；參以異議人亦自承其於車禍發生當時係轉頭看寶興街西往
    東方向之車道（即證人甲○○之對向車道），並未注意證人甲○○行駛方向之車
    道有無來車等語（見前揭本院訊問筆錄第二至第三頁），足認異議人確係於行經
    上開交岔路口時，未注意讓行駛於幹線道上之證人甲○○機車先行通過，始發生
    本件車禍事故以致證人甲○○受傷。異議人固坦承其於上開時、地駕車與證人甲
    ○○所騎乘之機車發生擦撞，致證人甲○○受有前述傷害等事實，惟辯稱：伊行
    經上開路口時，有減速慢行並確定左右方均無來車，始行轉彎，且當時伊車輛已
    行至路中線，幾乎處於停止狀態，係因證人甲○○為閃避道路右側之併排停車而
    駛入對向車道，且車速過快，才會在繞過伊車頭後撞上伊汽車右側保險桿，並非
    伊未讓幹線道車輛先行，而警員所製作之現場圖亦與事實不符云云；然查，證人
    甲○○於行至上開交岔路口前，雖確為閃避道路右側之併排停車而靠左行駛，惟
    並未跨越分向限制線駛入對向車道等情，已據證人甲○○證述明確（見前揭本院
    訊問筆錄），且觀諸卷附道路交通事故現場圖所示，證人甲○○所行駛之車道寬
    度為七‧四公尺，縱依異議人所自稱「路邊併排停車加上路緣障礙物至少佔去四
    ‧六公尺」之計算方式，證人甲○○所「得」行駛之車道尚有二‧八公尺之寬度
    ，其空間顯然足敷一般重型機車順利通過而有餘裕，衡情證人甲○○實無任意棄
    合法之直行車道不顧，竟無端「繞路」跨越分向限制線、任意違規行駛於對向車
    道之理；是異議人辯稱係證人甲○○跨越分向限制線行駛云云，尚無足採。再者
    ，證人甲○○係於甫欲通過上開交岔路口處時，即遭「行駛中」之異議人車輛所
    撞及，此亦據證人甲○○證述綦詳（見前揭證人證詞）；而觀諸卷附雙方車損照
    片數幀，異議人汽車受損之部位，係在右前方車頭保險桿處，而證人甲○○所騎
    乘機車之受損部位，則係在機車右側車身之中間部分，顯見兩車之撞擊點分別在
    汽車右前車頭及機車右側車身之中間部位；依上開撞擊位置判斷，倘非異議人於
    左轉寶興街時，其行進間之車頭右側撞及閃避不及之證人甲○○機車右側，實難
    想像證人甲○○何以竟會先行「繞過」異議人左前車頭後，復「自行」以機車右
    側車身中間部位（而非車頭部位）撞上異議人右側車頭？從而，異議人辯稱其當
    時車輛係幾近停止狀態，而遭證人甲○○撞及云云，亦無可採。末者，卷附警製
    道路交通事故現場圖上，對於事故發生後異議人汽車及證人甲○○機車之最終靜
    止位置，均已明確繪製，並詳細標註各該車輛與路緣之距離以為特定其相對位置
    之依據，復經異議人本人閱後簽名及按捺指印，難認有何與事實不符之情；異議
    人空言否認該現場圖之正確性云云，顯屬無據，併予敘明。綜上所述，異議人前
    開所辯，均無足採，其於支線道上駕車未讓幹線道車輛先行，且違反道路交通安
    全規則肇事致人受傷等違規事實，事證明確，堪以認定；原處分機關以異議人違
    反道路交通管理處罰條例第四十五條第九款（裁決書贅載第一項）、第六十一條
    第三項（裁決書贅載第一款）等規定，裁罰六百元及吊扣駕駛執照三個月，並依
    同條例第六十三條第一項第一款規定，記違規點數一點，核無不當；本件異議人
    之異議為無理由，應予駁回。
據上論斷，應依道路交通案件處理辦法第十九條規定，裁定如主文。
中      華      民國    九十三    年     一     月      三十      日
                                    臺灣板橋地方法院交通法庭
                                        法  官  劉景宜
右正本證明與原本無異。
如不服本裁定，應於送達後五日內，向本院提出抗告狀。
                                        書記官  劉育君
中      華      民      國    九十三    年     二     月      二       日
